fi: Skeittilaudan mutterin kierrekoko: 10-32; 3/8-24; 5/16-24; 7/8-20; Muu
en: Skateboard nut thread size: 10-32; 3/8-24; 5/16-24; 7/8-20; Other
de: Gewindegröße der Skateboard-Mutter: 10-32; 3/8-24; 5/16-24; 7/8-20; Andere
sl-SI: Velikost navoja matice za rolko: 10-32; 3/8-24; 5/16-24; 7/8-20; Drugo
zh-CN: 滑板螺母螺纹尺寸: 10-32; 3/8-24; 5/16-24; 7/8-20; 其他
it: Misura del filetto del dado da skateboard: 10-32; 3/8-24; 5/16-24; 7/8-20; Altro
ro-RO: Dimensiunea filetului pentru piulițe de skateboard: 10-32; 3/8-24; 5/16-24; 7/8-20; Alta
nl: Skateboardmoer schroefdraadmaat: 10-32; 3/8-24; 5/16-24; 7/8-20; Overig
es: Tamaño del hilo de la tuerca de monopatín: 10-32; 3/8-24; 5/16-24; 7/8-20; Otro
zh-TW: 滑板螺帽螺紋尺寸: 10-32; 3/8-24; 5/16-24; 7/8-20; 其他
vi: Kích thước ren ốc ván trượt: 10-32; 3/8-24; 5/16-24; 7/8-20; Khác
ko: 스케이트보드 너트 나사산 사이즈: 10-32; 3/8-24; 5/16-24; 7/8-20; 기타
sv: Gängstorlek för skateboardmutter: 10-32; 3/8-24; 5/16-24; 7/8-20; Övrigt
hu: Gördeszka anyacsavar menetmérete: 10-32; 3/8-24; 5/16-24; 7/8-20; Egyéb
hr-HR: Skateboard nut niz poruka veličina: 10-32; 3/8-24; 5/16-24; 7/8-20; Ostalo
fr: Taille du filetage de l’écrou de skateboard: 10-32; 3/8-24; 5/16-24; 7/8-20; Autre
pl: Rozmiar gwintu nakrętki do deskorolki: 10-32; 3/8-24; 5/16-24; 7/8-20; Inne
pt-PT: Tamanho da rosca da porca do skate: 10-32; 3/8-24; 5/16-24; 7/8-20; Outro
th: น็อตสเก็ตบอร์ด ขนาด: 10-32; 3/8-24; 5/16-24; 7/8-20; อื่นๆ
tr: Kaykay somunu diş ölçüsü: 10-32; 3/8-24; 5/16-24; 7/8-20; Diğer
el: Μέγεθος σπειρώματος παξιμαδιού σκέιτμπορντ: 10-32; 3/8-24; 5/16-24; 7/8-20; Άλλο
sk-SK: Rozmer závitu matice na skateboarde: 10-32; 3/8-24; 5/16-24; 7/8-20; Iné
ru: Размер резьбы гайки для скейтборда: 10-32; 3/8-24; 5/16-24; 7/8-20; Другое
cs: Velikost závitu matice skateboardu: 10-32; 3/8-24; 5/16-24; 7/8-20; Jiná
ja: スケートボードナットねじサイズ: 10-32; 3/8-24; 5/16-24; 7/8-20; その他
nb: Gjengestørrelse for skateboardbolt: 10-32; 3/8-24; 5/16-24; 7/8-20; Annet
bg-BG: Размер на резбата на гайката за скейтборд: 10-32; 3/8-24; 5/16-24; 7/8-20; Друг
da: Gevindstørrelse for skateboardmøtrik: 10-32; 3/8-24; 5/16-24; 7/8-20; Andet
lt-LT: Riedlentės veržlės sriegio dydis: 10-32; 3/8-24; 5/16-24; 7/8-20; Kita
pt-BR: Porca de skate tamanho da rosca: 10-32; 3/8-24; 5/16-24; 7/8-20; Outro